# 关于店面转让费请教陈版主

提问人：wangpengyue94 时间：2017-11-10 16:21:31
请教陈版主，客户成立一家连锁销售公司，在租赁店面时，需支付上一家租户转让费，每家在 5 万到 10 万不等，目前该部分费用在其他应收款挂着，想请教下陈版主，该转让费如何处理比较规范！谢谢！

回答人：chenyiwei
如果该款项的支付，不能换来低于市场租金水平的租赁安排（个人理解可能性较小，毕竟不是支付给房东的），后续租金仍按正常的市场租金水平支付给房东，则这种支出应当一次性费用化处理。